【裁判字號】    89,訴,220
【裁判日期】    890630
【裁判案由】    偽造文書
【裁判全文】
臺灣新竹地方法院刑事判決                          八十九年度訴字第二二號
    公  訴  人  臺灣新竹地方法院檢察署檢察官
    被      告  乙○○
右列被告因偽造文書案件，經檢察官聲請簡易判決處刑（八十九年度偵字第一七一九
號），本院改依通常程序審理，判決如左：
    主  文
乙○○行使偽造私文書，足以生損害於公眾及他人，處有期徒刑肆月。緩刑貳年，緩
刑期內付保護管束。內政部警政署國道公路警察局公警局字 (84)第0000000
號、第0000000號、第0000000號舉發違規通知單之通知聯、移送聯、
迴覆聯、存查聯內偽造「甲○○」之署押共壹拾貳枚，均沒收。
    事  實
一、乙○○於民國八十九年三月十六日晚上七時許，駕駛車牌號碼ＫＤ－○九八號營
    業聯結車沿國道一號公路由南往北方向行駛，途經該公路北上一○二公里處 (位
    於新竹縣寶山鄉境內) ，因違規經警攔車稽查，乙○○為避免其日前經監理機關
    吊扣駕駛執照現為無照駕駛之情形為警發覺而受罰，竟冒用其胞兄甲○○名義，
    在警員填發之內政部警政署國道公路警察局公警局字 (84) 第0000000號
    、第0000000號、第0000000號舉發違規通知單通知聯上偽簽甲○
    ○之署押，該甲○○署押透過複寫技術複寫於各該舉發違規通知單之迴覆聯、存
    查聯上及移送聯之「收受通知聯者簽章」欄內，表示已收受該通知單後，將上開
    舉發違規通知單一次併交回由交通警察處理，足以生損害於道路交通管理之正確
    性及甲○○本人。
二、案經內政部警政署國道公路警察局第二警察隊報告臺灣新竹地方法院檢察署檢察
    官偵查起訴。
    理  由
一、訊據被告乙○○對於右揭犯罪事實坦白承認，且有內政部警政署國道公路警察局
    第二警察隊八十九年五月九日 (八九) 公警國二刑字第○四八二六號函暨所附公
    警局字 (84) 第0000000號、第0000000號、第0000000號
    舉發違規通知單影本在卷可資佐証，堪信被告上開自白與事實相符。又被告乙○
    ○於舉發違規通知單之通知聯上偽簽甲○○之署押，該甲○○署押透過複寫方式
    複寫於各該迴覆聯、存查聯及移送聯之「收受通知聯者簽章」欄內，即已表示已
    收受該通知單之意思，被告乙○○復將該舉發違規通知單交由警員處理，顯對該
    文書之內容有所主張，自足以生損害於道路交通管理之正確性及甲○○本人。本
    件事証明確，被告上開犯行洵堪認定。
二、核被告乙○○所為係犯刑法第二百十六條、第二百十條之行使偽造私文書罪。偽
    造署押為偽造私文書之部分行為；而偽造私文書復為行使偽造私文書之低度行為
    ，各分別為偽造私文書及行為偽造私文書所吸收，均不另論罪。本院審酌被告犯
    罪之動機、目的、手段、方法、所生危害及犯後坦承犯行等一切情狀，量處如主
    文所示之刑，以示懲儆。另被告乙○○於上開三件舉發違規通知單通知聯上偽簽
    甲○○之署押，該署透複寫技術複寫於移送聯、迴覆聯及移送聯上，有上開內政
    部警政署國道公路警察局第二警察隊函暨所附通知單影本在卷可稽，從而本件被
    告乙○○偽簽甲○○之署押共有十二枚，爰併依刑法第二百十九條規定宣告沒收
    。又被告前未曾受有期徒刑以上刑之宣告，有臺灣高等法院被告全國前案紀錄表
    在卷可稽，被告經此偵、審後，應能知所警愓而無再犯之虞，本院認為所宣告之
    主刑，以暫不執行為適當，爰併予宣告緩刑二年，緩刑期內付保護管束，以勵來
    茲而啟自新。
據上論斷，應依刑事訴訟法第四百五十二條、第二百九十九條第一項前段，第二百十
六條、第二百十條、第二百十九條、第七十四條第一款、第九十三條第一項，判決如
主文。
本案經檢察官許麗美到庭執行職務。
中      華      民      國      八十九      年      六    月    三十    日
                                      臺灣新竹地方法院刑事第二庭
                                          法  官  王  永  春
右正本證明與原本無異。
如不服本判決，應於判決送達後十日內向本院提出上訴狀( 應附繕本 )，上訴於
臺灣高等法院。
                                          書記官  馮  玉  玲
中      華      民      國      八十九      年    六    月     三十     日
附錄論罪科刑法條
刑法第二百十六條
行使第二百十條至第二百十五條之文書者，依偽造、變造文書或登載不實事項或使登
載不實事項之規定處斷。
刑法第二百十條
偽造、變造私文書，足以生損害於公眾或他人者，處五年以下有期徒刑。


司法院資訊處製作；財團法人民間司法改革基金會備份。
